臺灣苗栗地方法院刑事判決　　　　　　　　　　　　　九十二年度交訴字第五五號
　　公　訴　人　臺灣苗栗地方法院檢察署檢察官
　　被　　　告　乙○○
右列被告因公共危險等案件，經檢察官提起公訴（九十二年度偵字第四四二六號），
本院依簡式審判程序，判決如左：
    主  文
乙○○因過失致人於死者，處有期徒刑拾月。又駕駛動力交通工具肇事，致人死亡而
逃逸，處有期徒刑壹年。應執行有期徒刑壹年玖月。
    事  實
一、乙○○於民國九十二年九月十一日二十二時二十分許，駕駛車號Ｑ九─六四七○
    號馬自達牌之紅色自用小客車，沿台六一線西濱公路外側慢車道由北往南行駛，
    行經苗栗縣後龍鎮○○○路與博愛街口時，本應注意行車速度應依標誌或標線之
    規定（該處速限為五十公里），且行駛至交岔路口，應遵守燈光號誌之指示，又
    汽車行駛時，駕駛人應注意車前狀況，並隨時採取必要之安全措施，而依當時情
    形並無不能注意之情事，竟以時速約八十公里之速度超速闖紅燈（當時直行號誌
    為紅燈），且未注意車前狀況，以致在該路口撞及同方向由劉玉珠所騎乘由西濱
    公路依左轉號誌指示欲左轉博愛街之腳踏車，致劉玉珠人車倒地，送醫急救仍因
    血胸及頸椎骨折不治死亡。詎乙○○於肇事後，未下車查看，反繼續直行逃逸，
    其上開Ｑ九─六四七○號自用小客車之右後視鏡及晴雨窗則掉落現場。後來被警
    察循線查獲。
二、本案件經苗栗縣警察局竹南分局報由臺灣苗栗地方法院檢察署檢察官偵查起訴。
    理  由
一、程序方面：
    本件被告乙○○所犯為刑法上的過失致人於死罪以及肇事逃逸罪，是刑事訴訟法
    第二百七十三條之一第一項所定死刑、無期徒刑、最輕本刑為三年以上有期徒刑
    以外的罪，而且不是高等法院管轄的第一審案件。又被告在法院行準備程序的時
    候，已經就被訴事實認罪，經告知被告簡式審判程序的要旨、聽取當事人意見後
    ，法院合議庭裁定由受命法官獨任進行簡式審判程序，在此先做說明。
二、認定犯罪事實所根據的證據及理由：
    (一)被告於審判中對於前述事實已經坦白承認（本院卷第三二頁）。
    (二)目擊證人賴文明也在檢察官訊問、警察詢問時對於前述被告犯行有明確的指證
      （偵查卷第四一頁）。
    (三)證人宋阿進、劉國鑫分別是事後替被告車輛修理、板金以及烤漆之人，他們都
      分別在警察局證稱被告在案發隔日將車送交他們處理（偵查卷第十四至十六頁
      背面）。
    (四)被害人劉玉珠死亡的事實，則經過其夫甲○○的確認（相驗卷第二七頁），並
      經檢察官督同法醫檢驗員驗斷屬實，制有相驗屍體證明書、相驗屍體驗斷書可
      憑以及苗栗縣警察局竹南分局拍攝之相驗現場照片十二張附在卷中可證（相驗
      卷第二九至三四頁）。
    (五)另外，還有道路交通事故現場圖、事故現場照片八張、被害人腳踏車被撞後之
      情形照片七張、檢察官履勘現場之筆錄、被告車輛修理估價單、被告車輛撞擊
      後情形照片四張等件，足供佐證。
    (六)由上述的證據顯示，被告認罪的內容和客觀證據所呈現的事實相符合，可以相
      信是真實。而被告的過失行為直接造成被害人的死亡結果，其因果關係也很清
      楚。所以本件事證明確，被告如事實欄之犯行可以認定。
三、論罪科刑的理由：
    (一)被告所為，是犯刑法第二百七十六條第一項的過失致人於死罪以及同法第一百
      八十五條之四的肇事逃逸罪。
    (二)被告所犯前述兩罪，犯罪的意思與犯罪的行為，都有所不同，應分別論罪，並
      依法併合處罰。
    (三)量刑的理由：
    　1.被告在本件中超速又闖紅燈，且未注意車前狀況，可謂過失之情節重大，其
        如此地駕駛具有高速動能的交通工具，本具有極高的危險性，而在發生實害
        （即撞到被害人）後，竟然置被害人於不顧，逕自駕車逃離現場，惡性甚大
        ，最後也造成被害人傷重不治，失去寶貴的生命。所幸警方根據現場遺留的
        後視鏡，才循線找到被告，否則被害人豈不含冤往生？此種情形，自然有必
        要給予被告從重量刑，對被害人才有公道，且才能有警惕作用，同時達到一
        般預防的功能。
      2.此外，被告事後也沒有辦法與被害人家屬達成和解，好好地對這件事情有所
        善後，就這一點，並無法提供對被告從輕量刑的基礎。
      3.比較可取的是，被告在審判中沒有再編織不實的辯詞強要脫罪卸責，直接地
        坦白承認犯行，接受裁判，因而表現出一定的悔改誠意，同時也節省了不必
        要的程序調查。
      4.過失致人於死罪是過失犯罪，其法定最高刑為有期徒刑二年；肇事逃逸罪則
        是故意犯罪，法定刑為有期徒刑六月以上、五年以下。
      5.斟酌以上幾點及其他一切情狀，檢察官對於被告分別請求判處有期徒刑十月
        、一年可以認為適當，因此量處如主文的刑罰。
四、適用法律依據：
    (一)刑事訴訟法第二百七十三條之一第一項、第二百九十九條第一項前段。
    (二)刑法第二百七十六條第一項、第一百八十五條之四、第五十一條第五款。
    (三)罰金罰鍰提高標準條例第一條前段。
本案經檢察官范振中到庭執行職務。
中　　　華　　　民　　　國　　九十三　　年　　　三　　　月　　二十四　　日
                              臺灣苗栗地方法院刑事第三庭
                                  法  官  蔡 志 宏
右正本證明與原本無異。
如不服本判決，應於判決送達後十日內向本院提出上訴狀（應抄附繕本）。告訴人或
被害人如對於本判決不服者，應具備理由請求檢察官上訴，其上訴期間之計算係以檢
察官收受判決正本之日期為準。
                                  書記官  周 巧 屏
中　　　華　　　民　　　國　　九十三　　年　　　三　　　月　　二十六　　日
附錄法條：
中華民國刑法第二百七十六條
因過失致人於死者，處二年以下有期徒刑、拘役或二千元以下罰金。
從事業務之人，因業務上之過失犯前項之罪者，處五年以下有期徒刑或拘役，得併科
三千元以下罰金。
中華民國刑法第一百八十五條之四
駕駛動力交通工具肇事，致人死傷而逃逸者，處六月以上五年以下有期徒刑。
